臺灣高等法院刑事判決　　　　　　　　　　　　　九十二年度上易字第三五七五號
　　上　訴　人　臺灣臺北地方法院檢察署檢察官
　　被　　　告　甲○○
右上訴人因被告違反保護令案件，不服臺灣臺北地方法院九十年度簡上字第四一號，
中華民國九十二年十一月五日第一審判決（偵查案號：臺灣臺北地方法院檢察署八十
九年度偵字第二０三０五號），提起上訴，本院判決如左：
    主      文
上訴駁回。
    理      由
一、本案經本院審理結果，認第一審判決對被告甲○○為無罪之諭知，核無不當，應
    予維持，並引用第一審判決書記載之證據及理由（如附件）。
二、檢察官雖以：被告依原審法院八十九年度暫家護字第一四六號裁定，應最少遠離
    乙○○工作場所十公尺，而被告自承於民國八十九年九月二十六日上午八時二十
    分許進入該工作場所，雖被告於警詢及偵查時供稱主要去開門，然依其於八十九
    年九月二十六日所撰書狀內容，渠於該日於拿傳真機文件時，適乙○○由地下室
    走出來，進而因出庭時為何偕同小孩同行及房屋移轉所有權之事發生爭執，核與
    告訴人乙○○所為否認通知或同意其返回上開處所之指訴相符，原審未傳喚當時
    在場之林錦鴻，遽為被告無罪之諭知，尚有未合云云，指摘原審判決不當而提起
    上訴。惟查，被告於收受前揭暫時保護令後確有經告訴人通知而前往右揭處所之
    情事，業據證人宋明逸、宋明緯及告訴人乙○○分別於原審及偵查中證述明確，
    復據被告迭於原審及本院供明在卷，而證人林錦鴻當時雖在場目擊被告前往右揭
    處所，然尚難憑以判斷被告前往右揭處所之原因，原審未再行傳喚證人林錦鴻，
    該部分證據調查並無不當，公訴人復執被告於審判外所撰並無證據能力之書狀內
    容，認原審判決採證違法而提起上訴，為無理由，應予駁回。
據上論斷，應依刑事訴訟法第三百七十三條、第三百六十八條判決如主文。
本案經檢察官張啟彬到庭執行職務
中　　華　　民　　國  　　九十三  　　年      二      月     二十四   　日
                            臺灣高等法院刑事第十九庭
                                審判長法  官  許  國  宏
                                      法  官  洪  光  燦
                                      法  官  林  勤  純
右正本證明與原本無異。
本判決不得上訴。
                                      書記官  葉  瑩  庭
中　　華　　民　　國　  　九十三　  　年      二      月     二十四     日
附件：
臺灣臺北地方法院刑事判決　　　　　　　　　　　　　　九十年度簡上字第四一號
    上　訴　人
    即　被　告　甲○○　男　五十歲（民國○○○年○月○○日生）
　　　　　　　　　　　　身分證統一編號：Ｚ000000000號
　　　　　　　　　　　　住台北市○○區○○路二四六巷五０號三樓
右列上訴人因違反家庭暴力防治法案件，不服本院八十九年度簡字第一五六二號，中
華民國八十九年十二月二十九日第一審簡易判決（聲請簡易處刑案號：八十九年度偵
字第二０三０五號），提起上訴，本院管轄第二審之合議庭，認為應適用通常程序審
判，並自為第一審判決如左︰
    主  文
原判決撤銷。
甲○○無罪。
    理  由
一、公訴意旨略以：被告甲○○違反本院依家庭暴力防治法第十三條第一項第一、二
    、四款規定所為本院八十九年暫家護字第一四六號裁定所定甲○○應最少遠離乙
    ○○工作場所即台北市○○○路二０四號十公尺之裁定，而於民國八十九年九月
    二十六日上午八時二十分許，進入上開工作場所內；因認被告涉犯家庭暴力防治
    法第五十條第四款之違反保護令罪嫌等語。
二、按犯罪事實應依證據認定，無證據不得推定其犯罪事實；又不能證明被告犯罪者
    ，應諭知無罪之判決，刑事訴訟法第一百五十四條、第三百零一條第一項分別定
    有明文。又事實之認定，應憑證據，如未能發現相當證據，或證據不足以證明，
    自不能以推測或擬制之方法，為裁判基礎；且認定不利於被告之事實須依積極證
    據，苟積極證據不足為不利於被告事實之認定時，即應為有利於被告之認定；另
    認定犯罪事實所憑之證據，雖不以直接證據為限，間接證據亦包括在內，然而無
    論直接證據或間接證據，其為訴訟上之證明，須於通常一般之人均不致有所懷疑
    ，而得確信其為真實之程度者，始得據為有罪之認定，倘其證明尚未達到此一程
    度，而有合理之懷疑存在而無從使事實審法院得有罪之確信時，即應由法院為諭
    知被告無罪之判決（最高法院四十年台上字第八六號、三十年台上字第八一六號
    、七十六年台上字第四九八六號判例參照）。
三、本件公訴人認被告甲○○涉犯違反保護令罪嫌，無非係以被告之自白，及告訴人
    乙○○之指訴、證人林錦鴻於警訊時之證詞，並有本院八十九年暫家護字第一四
    六號裁定一份附卷可稽，為其主要論據。訊據被告固供承有於右揭時間進入台北
    市○○○路二０四號之事實，惟否認有何違反保護令之犯行，辯稱：其並無家庭
    暴力行為，八十九年暫家護字第一四六號暫時保護令核發有誤，嗣後告訴人聲請
    之通常保護令已由法官以八十九年家護字第二四九號駁回，於暫時保護令核發後
    ，其曾在告訴人同意下，在上址接其子宋伯人、拿衣服，告訴人並要求其購買傳
    真機給她，亦係告訴人打電話通知其回去拿小孩衣服，其始於八十九年九月二十
    六日上午，返回台北市○○○路二０四號，詎竟遭告訴人之兄林錦鴻以榔頭攻擊
    頭部受傷，其係經告訴人同意始返回上址，警察說經告訴人同意就不算違反保護
    令，其無違反保護令之犯意等語。經查：（一）被告與告訴人係夫妻關係，為其
    二人所是認；而告訴人以被告於八十九年七月十六日毆打告訴人，致告訴人鼻骨
    斷裂及腦損傷後遺症，已發生家庭暴力事件等情，向本院聲請核發保護令，本院
    家事法庭於八十九年八月七日雖以八十九年暫家護字第一四六號核發暫時保護令
    ，裁定被告應最少遠離告訴人工作場所，即台北市○○○路二０四號十公尺；惟
    嗣經本院家事法庭調查，兩造之長子宋明逸證稱：那天是媽媽拿電風扇丟爸爸，
    爸爸抓住，媽媽搶回來撞到，媽媽被電扇撞到流血等語，兩造之次子宋明緯證稱
    ：她們吵架，媽媽會拿東西摔，爸爸就走開，兩造之三子宋伯人證稱：我有看過
    它們吵架，媽媽拿東西丟爸爸，因認相對人並無對聲請人使用家庭暴力之情事，
    而以八十九年家護字第二四九號駁回告訴人之聲請，未予核發通常保護令，此有
    上開二裁定附卷可稽。（二）又於暫時保護令核發後，被告曾在告訴人同意下，
    在上址接其子宋伯人、拿衣服，告訴人並與被告一起前往全虹通訊行購買傳真機
    ，告訴人亦以電話通知被告回去拿小孩衣服等情，業據被告供明在卷；且證人宋
    明逸、宋明緯於本院審理時均證稱：媽媽受傷害後就沒有一起住，但常常打電話
    回去，打電話回來有找爸爸聽電話等語（見本院九十年四月二十七日筆錄）；告
    訴人於偵查中亦證稱：被告和其去一家全虹通信廣場買一部傳真機，他及小孩都
    說沒有衣服、內褲，其幫小孩子買了以後，打電話跟他說衣服放在西寧南路，他
    有空就去拿等語（見偵查卷第五十一頁），核與被告上開所述在告訴人同意下一
    起購買傳真機、前往上址拿衣服等情相符；足見於暫時保護令核發後，告訴人仍
    與被告通電話、往來，並曾同意告訴人前往上址拿衣服無訛。雖告訴人否認被告
    於八十九年九月二十六日上午進入上址係經其通知或同意，然被告供稱係告訴人
    打電話通知其回去拿小孩衣服，其始於八十九年九月二十六日上午，返回台北市
    ○○○路二０四號等語，雙方各執一詞，惟衡以在此之前告訴人已與被告時有往
    來，又陳稱其幫小孩子買衣服後，打電話跟被告說衣服放在西寧南路，他有空就
    去拿等語，已如前述，是應以被告所辯當日係經告訴人同意始進入上址等語，較
    可採信；被告既係經告訴人同意而進入上址告訴人工作場所，即難謂其主觀上有
    何違反保護令之犯意。此外，復查無其他積極證據足認被告有公訴人所指之犯行
    ，本件不能證明被告犯罪，爰依首開規定，諭知被告無罪之判決。
四、原審未予詳查，逕對被告論處罪刑，其認事用法容有未洽；被告上訴否認犯罪，
    指摘原判決不當，為有理由，自應由本院撤銷改判，另諭知被告為無罪之判決。
    復因本件既應為無罪之判決，依刑事訴訟法第四百四十九條第三項規定，不得適
    用簡易程序判決，爰準用同法第三百六十九條第二項規定，由本院管轄之合議庭
    自為第一審判決，附此敘明。
五、被告經合法傳喚，無正當之理由不到庭，爰不待其陳述，逕行判決。
據上論斷，應依刑事訴訟法第四百五十二條、第四百五十五條之一第一項、第三項、
第三百六十九條第一項前段、第三百七十一條、第三百六十四條、第三百零一條第一
項，判決如主文。
本案經檢察官蔡宏展到庭執行職務。
中　　　華　　　民　　　國　　九十二　　年　　 十一 　　月　　　五　　　日
                                    臺灣臺北地方法院刑事第七庭
                                        審判長法  官  梁耀鑌
                                              法  官  林欣蓉
                                              法  官  蕭清清
右正本證明與原本無異。
如不服本判決得於判決送達後十日內向本院提出上訴狀。
                                              書記官  劉麗英
中　　　華　　　民　　　國　　九十二　　年　　 十一 　　月　　　六　　　日
